【裁判字號】    97,抗,308
【裁判日期】    971031
【裁判案由】    履行契約
【裁判全文】
臺灣高等法院高雄分院民事裁定           97年度抗字第308號
抗  告  人  甲○○
上列抗告人因當事人歐文秀等與許政雄間履行契約事件，對於民
國97年10月8 日臺灣高雄地方法院96年度訴字第807 號所為裁定
提起抗告，本院裁定如下：
    主  文
抗告駁回。
抗告訴訟費用由抗告人負擔。
    理  由
一、抗告意旨略以：原法院以證人身分傳喚伊到庭，惟傳票係寄
    至台南縣仁德鄉○○路190 巷23弄26號，而此住址乃伊母親
    之住所，伊早已搬至目前戶籍地即台南市○○路668 巷29號
    之1 ，是原法院送達之處所既非伊之住居所，亦非事務所或
    營業所，自非合法送達，是伊未到庭並非無正當理由，原裁
    定尚有未當，爰請求廢棄原裁定等語。
二、按證人受合法之通知，無正當理由而不到場者，法院得以裁
    定處新臺幣3 萬元以下罰鍰，證人己受前項裁定，經再次通
    知，仍不到場者，得再科處新臺幣6 萬元以下之罰鍰，並得
    拘提之；又送達於應受送達人之住居所、事務所或營業所行
    之，但在他處會晤應受送達人時，得於會晤處所行之，民事
    訴訟法第303 條第1 項、第2 項、第136 條第1 項定有明文
    。本件原法院以抗告人為證人，經分別通知於民國97年9 月
    15日下午2 時30分、97年10月8 日上午10時30分到場應訊，
    該通知書並載明證人受合法通知，無正當理由而不到場者，
    法院得以裁定處新臺幣3 萬元以下罰鍰之意旨，送達至台南
    縣仁德鄉○○路190 巷23弄26號，均由抗告人本人收受，有
    卷附送達證書可稽（原審卷第341-3 、362 頁）。抗告人雖
    提出身分證件證明其住址為台南市○○路668 巷29號之1 ，
    且經本院調取其戶籍資料，其確於94年11月30日自台南縣仁
    德鄉○○路190 巷23弄26號遷至台南市○○路668 巷29號之
    1 ，有個人基本資料查詢結果表為證。惟依一定之事實，足
    認以久住之意思，住於一定之區域者，即為設定其住所於該
    地，為民法第20條所明定，而非有久住之意思，因特定目的
    而暫時居住之處所，則為居所，故住居所並不以登記為要件
    。而戶籍法為戶籍登記之行政管理規定，戶籍地址乃係依戶
    籍法所為登記之事項，戶籍地址並非為認定住居所之唯一標
    準，是上開身分證件及個人基本資料查詢結果表僅為抗告人
    依戶籍法為戶籍登記之處所，並不足以證明其住居所非在台
    南縣仁德鄉○○路190 巷23弄26號。再參以原裁定於97年10
    月12日送達至台南縣仁德鄉○○路190 巷23弄26號，亦由抗
    告人本人收受，抗告人並於同月17日即提起抗告，有該送達
    證書足憑（原審卷第377 頁），益徵抗告人之住所或居所確
    在台南縣仁德鄉○○路190 巷23弄26號，其有受合法之通知
    ，無正當理由而不到場情事，應甚明確。
三、綜上所述，抗告人經原法院先後2 次合法通知，無正當理由
    均不到場，致審理程序有所延宕，原法院因而處以罰鍰，並
    無違誤，抗告意旨猶執前詞，指摘原裁定不當，為無理由，
    應駁回其抗告。
據上論結，本件抗告為無理由，依民事訴訟法第495 條之1 第1
項、第449 條第1 項、第95條、第78條，裁定如主文。
中    華    民    國    97    年    10    月    31    日
                            民事第五庭
                                審判長法官  蔡明宛
                                法      官  曾錦昌
                                法      官  魏式璧
以上正本證明與原本無異。
如不服本裁定應於送達後10日內向本院提出再抗告狀 (並按他造
當事人之人數附繕本)， 並繳納再抗告費新臺幣1,000 元。再為
抗告應以適用法規顯有錯誤為理由，並經本院之許可，該許可以
原裁定所涉及之法律見解具有原則上之重要性者為限，並委任律
師為代理人。
中    華    民    國    97    年    10    月    31    日
                                書  記  官  林明威


司法院資訊處製作；財團法人民間司法改革基金會備份。
